# 求助陈版非政府补助类补偿款有没有分期确认收入的可能

提问人：jinyr0616 时间：2021-10-23 11:11:00
陈版您好
遍寻收入准则没找到依据。我公司收到一笔来源于企业的补偿款用于购建与主营业务相关的固定资产。这笔补偿款金额较大。我们不想在当期一次性确认收入。想将这笔钱与固定资产的折旧摊销相匹配，分期确认收入。
我们没有找到相关依据。并且觉得递延收益这个科目只能用于政府补助。营业外收入有谈不上配比进行摊销。恳请陈版指点。

回答人：chenyiwei
对于被补偿的企业而言，补偿支付主体是政府还是企业，并不是关键的考虑因素。对经济实质相同的交易，会计处理应保持一致性。
主帖中此类案例常见的是因铁路、电网等基础设施建设项目而对企业现有资产进行迁改，废弃现有资产，由建设单位出资建造相同或更高标准的资产作为补偿，这种情况可将建设单位承担的资产重建支出予以递延，对接收的新资产按该重建成本入账，递延收益在后续新接收的资产的折旧年限内摊销，确认为各期的递延收益，或者作为对资产折旧费用的调整。